臺灣高等法院高雄分院刑事裁定　　　　　　94年度抗字第15號
抗　告　人　臺灣高雄地方法院檢察署檢察官
被　　　告　甲○○
上列抗告人因被告竊盜案件，不服臺灣高雄地方法院中華民國93
年12月20日裁定（93年度易字第1674號），提起抗告，本院裁定
如下：
    主  文
抗告駁回。
    理  由
一、抗告意旨略以：本件被告涉嫌竊盜之犯罪事實，業經告訴人
    郭瑞立指訴，並指認被告之口卡片，而被告則經傳喚未到庭
    ，顯係畏罪情虛，告訴人與被告素不相識，自無設詞誣攀之
    理。縱被告經傳喚未到庭，原審儘可依法通緝被告到案予以
    查證，本國之刑事訴訟程序係採職權進行主義，並非採當事
    人進行主義，原審未待被告到庭率爾認定被告並無不法所有
    意圖，有未盡調查證據之能事，原審疏未就卷內已具之證據
    進行實質調查，逕以未按期補正為由，駁回公訴，實有濫用
    自由心證之虞，請求撤銷原裁定。
二、經查，抗告人認被告於民國93年6 月12日8 時40分許，駕駛
    車牌號碼ＶＰ─5440號自用小客車與另一名不詳姓名男子，
    共同在高雄縣大寮鄉○○○路42巷鐵路平交道旁工地，竊取
    郭瑞立所有之電纜線2 條、電線1 條及工具Ｈ型鋼吊1 個
    ，得手後將之置於上開自小客車後車廂內，適郭瑞立前往工
    地查看而發現可疑，上前盤問，被告隨即駕車逃逸，嗣經郭
    瑞立向警方提出告訴，並指認被告口卡片，檢察官傳喚被告
    未到庭，逕行偵查終結，聲請簡易判決處刑。原審依刑事訴
    訟法第161 條第1 項、第2 項裁定檢察官應於裁定送達後10
    日內補正被告犯罪之證據並指出證明之方法，惟檢察官未遵
    期補正。
三、按刑事訴訟法第161 條第1 項規定：檢察官就被告犯罪事實
    ，應負舉證責任，並指出證明之方法。同條第2 項規定，法
    院於第一次審判期日前，認為檢察官指出之證明方法，顯不
    足認定被告有成立犯罪之可能時，應以裁定定期通知檢察官
    補正，逾期未補正者，得以裁定駁回起訴。鑑於我國刑事訴
    訟法制之設計，係根據無罪推定原則，以檢察官立於當事人
    之地位，對被告進行追訴，則檢察官針對被告之犯罪事實，
    自應負舉證責任，並指出證明方法以盡說服之責。從而為確
    實促使檢察官負舉證責任及防止其濫行起訴，基於保障人權
    之立場，免使被告遭受不必要之訟累，並節約司法資源，同
    條第2 項遂明定，起訴中間審查機制，許可法院於第一次審
    判期日前，審查檢察官所指出之證明方法，倘檢察官指出之
    證明方法顯不足認定被告有成立犯罪之可能，經於第一次審
    判期日前定期通知補正而逾期不補正者，法院得以裁定駁回
    起訴。
四、原審法院以抗告人之起訴僅憑告訴人之指訴及指認被告口卡
    片，不得作為認定被告有罪之唯一證據，且無被告之任何供
    詞，復未說明何以認定告訴人之指訴內容為真實，並查明被
    告當日是否確實在場為竊盜犯行，是其提出之證據顯不足以
    認被告有竊盜之罪行，爰裁定命抗告人補正被告相關犯罪證
    據及證明方法，惟抗告人未依法補提證明方法，原審依上開
    規定駁回檢察官公訴，核無違誤。抗告意旨指，本國之刑事
    訴訟程序係採職權進行主義，並非採當事人進行主義，原審
    未待被告到庭率爾認定被告並無不法所有意圖，有未盡調查
    證據之能事云云，然按我刑事訴訟新制自92年9 月1 日起，
    揚棄以往職權進行主義，改採「改良式當事人進行主義」，
    檢察官對起訴之被告應負舉證責任，惟抗告人未依原審裁定
    補提證據，徒以告訴人無設詞誣攀之理、被告未到庭原審儘
    可依法通緝被告到案予以查證云云，罔顧檢察官應負舉證責
    任之規定，其抗告顯無理由，應予駁回。
五、據上論結，應依刑事訴訟法第412條，裁定如主文。
中　　華　　民　　國　　94　　年　　2 　　月　　23　　日
                  刑事第一庭  審判長法　官  王光照
                                    法　官  江泰章
                                    法　官  曾玉英
以上正本證明與原本無異。
不得再抗告。
中　　華　　民　　國　　94　　年　　2 　　月　　23　　日
　　　　　　　　　　　　　　　　　　書記官  黃麗蓉
